臺灣高等法院高雄分院刑事判決　　　　 96年度上易字第820號
上　訴　人　臺灣高雄地方法院檢察署檢察官
上　訴　人
即　被　告　甲○○
　　　　　　　　　　（現另案在臺灣屏東監獄執行中）
上列上訴人因被告違反毒品危害防制條例案件，不服臺灣高雄地
方法院96年度易字第2006號中華民國96年7 月9 日第一審判決（
起訴案號：臺灣高雄地方法院檢察署96年度毒偵字第4284號），
提起上訴（同署96年度毒偵字第7171號），本院判決如下：
     主  文
原判決撤銷。
甲○○施用第二級毒品，累犯，處有期徒刑拾月，減為有期徒刑
伍月，如易科罰金，以新台幣壹仟元折算壹日。
     事  實
一、甲○○前因施用毒品案件，經強制戒治執行完畢釋放後，經
    本院於89年7 月19日以87年度上訴字第1386號為免刑判決確
    定；又因施用毒品案件，經執行強制戒治，於91年7 月4 日
    執行完畢釋放，並經本院判處有期徒刑1 年、6 月，應執行
    有期徒刑1 年4 月確定。復因公共危險、過失傷害案件，經
    原審法院判處有期徒刑6 月、1 年，應執行有期徒刑1 年4
    月確定，上述各罪接續執行，於94年1 月15日縮短刑期假釋
    期滿執行完畢。詎其仍不知悛悔，又基於施用第二級毒品甲
    基安非他命之犯意，於96年3 月9 日，在高雄市某處，施用
    第二級毒品甲基安非他命，嗣於96年3 月10日23時30分許，
    在高雄市○○○路38號，為警查獲，經警採尿送驗，呈甲基
    安非他命陽性反應，而悉上情。
二、案經高雄市政府警察局苓雅分局移臺灣高雄地方法院檢察署
    檢察官偵查起訴。
     理  由
一、訊據上訴人即被告甲○○對於前揭施用第一級毒品海洛因之
    事實坦承不諱，且其為警查獲後所採之尿液，經送驗結果，
    呈嗎啡陽性反應，亦有高雄市立凱旋醫院96年4 月2 日編號
    A00000000 號濫用藥物尿液檢驗報告1 紙附卷可稽，是被告
    上開自白核與事實相符，自堪採信。再按因施用毒品案件經
    觀察、勒戒或強制戒治執行完畢釋放後，5 年內再犯毒品危
    害防制條例第10條施用毒品之罪者，應依法追訴，毒品危害
    防制條例第23條第2 項定有明文。查被告前因施用毒品案件
    ，經原審法院裁定送觀察勒戒、戒治後，於91年7 月4 日執
    行完畢，有臺灣高等法院被告前案紀錄表1 份在卷可參。是
    被告於戒治執行完畢釋放後，5 年內再犯本案施用第二級毒
    品罪行，依上開法條之規定應依法追訴，並依法論科。
二、按甲基安非他命屬毒品危害防制條例第2 條第2 項第2 款所
    定之第二級毒品。核被告所為，係犯同條例第10條第2 項之
    施用第二級毒品罪。被告持有甲基安非他命之低度行為，為
    施用之高度行為所吸收，不另論罪。又被告有起訴書犯罪事
    實欄所示之犯罪科刑紀錄，於93年12月13日假釋出監，所餘
    刑期於94年1 月15日屆滿，未經撤銷假釋，以已執行論，有
    臺灣高等法院被告前案紀錄表在卷可按。其於有期徒刑執行
    完畢後，5 年以內故意再犯本案有期徒刑以上之罪，構成累
    犯，應依刑法第47條第1 項之規定加重其刑。被告犯罪時間
    係在96年4 月24日以前，所犯之施用第二級毒品罪，合於中
    華民國96年罪犯減刑條例第2 條第1 項減刑之規定，自應依
    法減刑。
三、原審予以論罪科刑，固非無見；然查本件被告犯罪行為合於
    減刑，已如前述，原審未及減刑，自有未洽，被告上訴指摘
    原判決量刑太重並無理由；檢察官上訴以被告另於本件原審
    判決前之96年5 月5 日，在高雄市○○路62巷15號10樓之3
    ，再施用第二級毒品甲基安非他命，於同年月17日，為警查
    獲，因施用毒品具成癮性及反覆施用性，被告兩次施用毒品
    之犯行，應係基於集合犯意為之，屬同一案件，為起訴效力
    所及，指摘原審就被告96年5 月5 日施用甲基安非他命之犯
    行未及一併審理為不當；但查95年7 月1 日修正公布施行之
    刑法已將原第56條連續犯之規定予以刪除，而將本應各自獨
    立評價之數罪，回歸本來就應賦予複數法律效果之原貌，而
    就有成癮反覆為之之施用毒品行為，最高法院已於96年8 月
    21日刑事庭會議作成決議，採一件一罪一罰，被告於96年5
    月5 日再次施用第二級毒品之行為，與原判決所認定同年3
    月9 日被告施用第二級毒品之行為，即非屬集合犯之一罪關
    係，是檢察官之上訴亦無理由，惟原判決既有未及減刑之可
    議，即屬無可維持，應由本院將原判決撤銷，審酌被告有多
    次施用毒品前科，詎仍再犯本案，顯見其並無戒除毒癮之決
    心，惟念其施用毒品係自戕行為，尚未損及他人法益，且其
    自警詢以迄本院審理時始終坦承犯行，態度尚稱良好等一切
    情狀，爰科處有期徒刑拾月，減為有期徒刑伍月，並諭知易
    科罰金之折算標準。
四、檢察官移送併辦之96年度毒偵字第7171號部分，因與原判決
    所認定之事實並無集合犯之一罪關係，前已述明，自屬無從
    併案審理，此部分應退由檢察官另為適法之處理，併此明
    。
據上論斷，應依刑事訴訟法第369 條第1 項前段、第364 條、第
299 條第1 項前段，毒品危害防制條例第10條第2 項、刑法第11
條前段、第47條第1 項、第41條第1 項前段、中華民國96年罪犯
減刑條例第2 條第1 項第3 款、第7 條、第9 條，判決如主文。
本案經檢察官姜麗儒到庭執行職務。
中　　華　　民　　國　　96　　年　　9 　　月　　18　　日
                  刑事第四庭    審判長法  官   蕭權閔
                                      法  官   吳進寶
                                      法  官   陳吉雄
以上正本證明與原本無異。
本判決不得上訴。
中　　華　　民　　國　　96　　年　　9 　　月　　19　　日
　　　　　　　　　　　　　　　　　　　書記官   梁美姿
附錄本判決論罪科刑法條：
毒品危害防制條例第10條第2項
施用第二級毒品者，處 3 年以下有期徒刑。
                                                W
